---
title: "Regresion Lineal"
author: "Montse Figueiro"
date: "13 de junio de 2016"
output:
  md_document:
    variant: markdown_github
---

```{r setup, include=FALSE}
knitr::opts_chunk$set(echo = TRUE,Encoding="UTF-8")
```
##Cálculo Regresion lineal 
Relación entre velocidad y distancia de frenado
```{r}
head(cars)
lm(dist~speed, cars)
```

##Comprobación valores 
```{r}
df <- cars
plot(df)
```
#Cálculo varianza
```{r}
meanspeed <- mean(df$speed)
meandist <- mean(df$dist)
var <- sum((df$speed-meanspeed)^2)/(50-1)
var
var(df$speed)
```
#Desviación típica
Raíz cuadrada de la varianza:
```{r}
sqrt(var)
sd(df$speed)
```
Covarianza:
```{r}
sum((((df$speed-meanspeed))*((df$dist-meandist))))*(1/(50-1))
```
```{r}
cov(df$speed,df$dist)
```
#Cálculo Desglosado
x = speed y=dist, speed es la variable independiente.

```{r}
df$x2 <- df$speed^2
df$y2 <- df$dist^2
df$xy <- df$speed*df$dist


dx2 <- sum(df$x2)-((sum(df$speed)^2)/nrow(df))

dy2 <- sum(df$y2)-((sum(df$dist)^2)/nrow(df))

dxy <- sum(df$xy)-(sum(df$speed)*sum(df$dist))/nrow(df)
```
**Coeficiente de correlación** 

```{r}
r <- dxy/sqrt(dx2*dy2)
r 
```
Existe una correlación positiva alta, lo que significa que a mayor valor de x mayor valor de y.

comprobacion:
```{r}  
cor(df$speed,df$dist)
```
##Coeficientes regresion lineal y=bx+a
```{r}
b <- dxy/dx2
b 
a <- meandist-b*meanspeed
a 
```
```{r}
reg <- lm(dist~speed, cars)
plot(cars)+ abline(reg)
```